最高法院刑事裁定　　　　　　　　　　111年度台抗字第469號
抗　告　人　ARADHYULA THIRUMALA VASU（中文名：瓦蘇）




上列抗告人因妨害性自主案件，不服臺灣高等法院臺南分院中華
民國111 年3 月2 日駁回聲請再審裁定（110 年度侵聲再字第11
6 號），提起抗告，本院裁定如下：
    主  文
抗告駁回。
    理  由 
一、按刑事訴訟法第420 條第1 項第6 款規定：有罪判決確定後
    ，因發現新事實或新證據，單獨或與先前之證據綜合判斷，
    足認受有罪判決之人應受無罪、免訴、免刑或輕於原判決所
    認罪名之判決者，為受判決人之利益，得聲請再審。同條第
    3 項規定：第1 項第6 款之新事實或新證據，指判決確定前
    已存在或成立而未及調查斟酌，及判決確定後始存在或成立
    之事實、證據。準此，依此原因聲請再審者，應提出具體之
    新事實或新證據，由法院單獨或綜合案內其他有利與不利之
    全部卷證，予以觀察、判斷，客觀上能否令人形成得合理相
    信足以推翻原確定判決所確認之事實，或鬆動其事實認定之
    重要基礎，而影響於判決之結果者，始足該當。是為受判決
    人利益聲請再審所憑之新事實或新證據，除須具有未經判斷
    之嶄新性（或稱新規性）外，尚須具備單獨或與先前之證據
    綜合判斷而足以動搖原確定判決所認定事實之確實性（或稱
    明確性、顯著性），二者均不可或缺，倘未兼備，或僅就卷
    內業已存在之證據資料，對於法院取捨證據之職權行使，徒
    憑己意為指摘，或對證據之證明力持相異之評價，即與上開
    要件不合，自不能遽行開啟再審，而破壞判決之安定性。
二、本件原裁定略以：抗告人甲○○○ ○○○○○ ○○（中文
    名：瓦蘇）因妨害性自主案件，對於原審法院109 年度侵上
    更一字第22號刑事確定判決（下稱原確定判決，經本院 110
    年度台上字第3294號判決，以上訴不合法律上程式予以駁回
    ），依刑事訴訟法第420 條第1 項第6 款規定聲請再審，其
    聲請再審意旨略以：抗告人提出之新證據（即再證1 至9 ）
    與卷內證據綜合判斷。㈠、能證明案發當時現場窗外無光線
    ，房間內更是一片漆黑，無法辨別他人表情，告訴人A 女（
    下稱A 女，姓名詳原確定判決卷）當時看起來應是沒有反應
    ，縱然A 女有對抗告人之行為為抗拒，抗告人也不能察覺，
    應認抗告人之行為，欠缺對A 女強制性交之主觀犯意。㈡、
    能證明A 女自承於民國106 年6 月18日前即出現身心症狀，
    A 女在該日之後卻改口稱全應歸咎於抗告人，且證人陳○倫
    、劉○瑋（名字均詳原確定判決卷）之證述顯有矛盾。㈢、
    能證明當時證人陳○倫、卞○（名字詳原確定判決卷）係為
    促成抗告人追求A 女之目的而出席聚會，並為抗告人製造與
    A 女相處機會，A 女已知悉抗告人邀約飲酒之目的，且A 女
    對於抗告人案發當睌各種親密行為及提議交往，均未表現拒
    絕，故抗告人主觀上以為與A 女互有好感，並非無據。縱認
    抗告人之行為違反A 女未表現於外之真意，亦係出於誤會，
    抗告人於知悉A 女真意後，即馬上停止行為，並無強制性交
    之主觀犯意。原確定判決顯有法定再審理由，爰提起再審等
    語。惟原確定判決如何勾稽案內證據資料，認定抗告人確有
    本案所指強制性交罪之犯行明確，並詳敘其調查取捨證據之
    結果及憑以認定犯罪事實之心證理由，且就抗告人否認犯罪
    之辯詞不可採之理由，亦依調查所得證據論析明確。並就抗
    告人上述所陳再審意旨，逐一敘明係對原確定判決之事實審
    法院之取捨證據、評價證據證明力之職權行使，就認定不利
    於己之事實，片面為個人意見之辯解，再重行爭執對其有利
    之主張為真實，其綜合判斷之評價結果，客觀上均無從使原
    審產生動搖原確定判決所認定事實之合理懷疑，而為抗告人
    無罪、免訴、免刑或輕於原確定判決所認罪名之程度，難認
    與刑事訴訟法第420 條第1 項第6 款所規定之再審要件相合
    ，於經原審通知檢察官、抗告人及其在原審之代理人到場陳
    述意見後，乃認本件抗告人聲請再審為無理由，因而駁回其
    再審之聲請。經核於法並無違誤。
三、抗告意旨仍執陳詞，就原裁定已論駁之事項，徒憑己意，再
    事爭辯，或對於原確定判決取捨證據等採證認事職權行使，
    而與再審無關事項為指摘，其抗告為無理由，應予駁回。
據上論結，應依刑事訴訟法第412 條，裁定如主文。
中    華    民    國   111    年    5     月    26    日
                  刑事第四庭審判長法  官  林  立  華  
                                  法  官  林  瑞  斌  
                                  法  官  王  敏  慧  
                                  法  官  李  麗  珠  
                                  法  官  謝  靜  恒  
本件正本證明與原本無異
                                  書記官
中    華    民    國   111    年    5     月    30    日